臺灣臺北地方法院刑事判決　　　　　　　100年度訴字第651號
公　訴　人　臺灣臺北地方法院檢察署檢察官
被　　　告　陳照源
上列被告因違反毒品危害防制條例案件，經檢察官提起公訴（10
0年度毒偵字第1364號），因被告於本院準備程序中就被訴事實
為有罪之陳述，經本院合議庭裁定進行簡式審判程序，判決如下
：
    主  文
陳照源施用第一級毒品，累犯，處有期徒刑拾月，扣案之針筒壹
支沒收；又施用第二級毒品，累犯，處有期徒刑陸月。應執行有
期徒刑壹年貳月，扣案之針筒壹支沒收。
    事  實
一、陳照源前於民國88年間因施用毒品案件，經臺灣板橋地方法
    院（下稱板橋地院）以88年度毒聲字第225號裁定令入戒治
    處所施以強制戒治1年，嗣因無戒治之必要，再經臺灣板橋
    地方法院以88年度毒聲字第3202號裁定停止戒治，所餘戒治
    期間付保護管束，於89年1月14日保護管束期滿，於89年2月
    21日經臺灣板橋地方法院檢察署（下稱板橋地檢）檢察官以
    89年度戒毒偵字第108號為不起訴處分。又於90、91年間因
    施用毒品案件，經板橋地檢檢察官聲請令入戒治處所施以強
    制戒治，並提起公訴，強制戒治部分經法院裁定准許後，於
    91年12月6日停止其處分出監，提起公訴部分，分別經板橋
    地院以91年度易字第429號、91年度訴字第1138號判決各判
    處有期徒刑5月、7月確定，嗣經法院定應執行刑為有期徒刑
    11月，於92年10月30日執行完畢。嗣陳照源又多次因施用毒
    品案件，分別：(一)經板橋地院於96年4月19日以96年度訴字
    第188號判決各判處有期徒刑8月、6月確定，再經板橋地院
    以96年度聲減字第5109號裁定各減為有期徒刑4月、3月確定
    ；(二)經板橋地院於96年10月9日以96年度訴字第2261號判決
    各判處有期徒刑8月、6月，減為有期徒刑4月、3月確定；(三)
    經板橋地院於97年1月31日以96年度訴字第4492號判決判處
    有期徒刑9月確定；(四)經板橋地院以97年度訴字第612號判決
    各判處有期徒刑9月、5月確定。上開(一)(二)所示之罪刑，復經
    板橋地院以96年度聲字第3745號裁定應執行刑為有期徒刑10
    月確定；上開(三)(四)所示罪刑，經板橋地院以97年度聲字第16
    84號裁定應執行刑為有期徒刑1年8月確定，接續執行後，於
    98年9月30日假釋出監，剩餘刑期付保護管束，於99年9月23
    日保護管束期滿假釋未經撤銷視同執行完畢。
二、詎其猶不知悔改，竟基於施用第一級毒品海洛因及第二級毒
    品甲基安非他命之犯意，先於100年3月6日18時許，在臺北
    市○○區○○路486巷71弄4號4樓住處，利用針筒注射靜脈
    之方式施用第一級毒品海洛因一次；嗣於同日19時許，在上
    開同一地點，以將甲基安非他命置放於玻璃球內燒烤使之產
    生煙霧後吸食之方式，施用第二級毒品甲基安非他命1次。
    嗣於100年3月8日20時45分許，為警持搜索票在其前開臺北
    市○○區○○路486巷71弄4號4樓住處查獲，並扣得陳照源
    所有、供其施用第一級毒品海洛因所用之針筒1支。
三、案經臺北市政府警察局中正第一分局報告臺灣臺北地方法院
    檢察署檢察官偵查起訴。
    理  由
一、訊據被告陳照源對於前揭事實迭於本院準備程序、審理時均
    坦承不諱，且其於100年3月9日為警查獲後所採集之尿液，
    經送臺灣尖端先進生技醫藥股份有限公司以酵素免疫分析法
    初步檢驗，復依氣相層析質譜議確認檢驗結果，確呈安非他
    命類、鴉片類、安非他命、甲基安非他命、嗎啡陽性反應，
    有該公司於100年3月23日所出具之濫用藥物檢驗報告、臺北
    市政府警察局偵辦毒品尿液檢體委驗單各1紙在卷可稽；此
    外，尚有扣案之針筒1支可證。綜上，本件事證明確，被告
    犯行堪以認定。
二、按施用海洛因、甲基安非他命後會影響記憶能力及自主神經
    系統，判斷力及意志力亦均受限制，甚至引起精神錯亂，抑
    制呼吸，並具有成癮性、濫用性，戒解不易，嚴重戕害人之
    身心健康，危害社會，故依據毒品危害防制條例第2條第2項
    第1款、第2款分別列為第一級、第二級毒品，均不得非法施
    用、持有。故核被告所為，係犯毒品危害防制條例第10條第
    1項之施用第一級毒品、同條第2項施用第二級毒品罪。被告
    施用第一級毒品海洛因、第二級毒品甲基安非他命前持有第
    一級毒品海洛因、第二級毒品甲基安非他命之低度行為，應
    為施用之高度行為吸收，均不另論罪。被告所犯上開2罪，
    行為互異，應予分論併罰。又被告有如上開事實欄一所示之
    犯罪紀錄，此有臺灣高等法院被告前案紀錄表1份在卷足憑
    ，其於有期徒刑執行完畢後5年內故意再犯本案有期徒刑以
    上之2罪，均屬累犯，均應依刑法第47條第1項規定加重其刑
    。爰審酌被告不思上進，沾染施用毒品之惡習，且前已因施
    用毒品案件，經觀察、勒戒、強制戒治、法院判刑執行後，
    仍未能把握自新機會徹底戒除施用毒品之惡習，而再施用足
    以導致人體機能發生依賴性、成癮性及抗藥性等障礙之第一
    級毒品海洛因、第二級毒品甲基安非他命，戕害自身健康，
    漠視法令禁制，惟尚能坦承犯行，犯後態度頗佳，暨其犯罪
    動機、手段、施用毒品之次數等一切情狀，分別量處如主文
    所示之刑，暨定其應執行刑。扣案之針筒1支，為被告所有
    ，供其施用第一級毒品海洛因之用，此業據被告於本院審理
    時供陳在卷，爰依刑法第38條第1項第2款之規定宣告沒收。
據上論斷，應依刑事訴訟法第273條之1第1項、第299條第1項前
段，毒品危害防制條例第10條第1項、第2項，刑法第11條、第47
條第1項、第38條第1項第2款、第51條第5款，判決如主文。
本案經檢察官王巧玲到庭執行職務。
中    華    民    國   100    年    8     月    29    日
                    刑事第九庭  法  官  劉素如
上正本證明與原本無異。
如不服本判決應於收受送達後10日內向本院提出上訴書狀，並應
敘述具體理由；其未敘述上訴理由者，應於上訴期間屆滿後20日
內向本院補提理由書（圴須按他造當事人之人數附繕本）「切勿
逕送上級法院」。
                                書記官  陳育君
中    華    民    國   100    年    8     月    29    日
附錄本案論罪法條：
毒品危害防制條例第10條
施用第一級毒品者，處 6 月以上 5 年以下有期徒刑。
施用第二級毒品者，處 3 年以下有期徒刑。